【裁判字號】    96,重訴,90
【裁判日期】    980226
【裁判案由】    損害賠償等
【裁判全文】
臺灣臺北地方法院民事裁定              96年度重訴字第90號
原告  美商博士聯合公司（DOCTORS ASSOCIATES INC.）
法定代理人    甲○○○○○○ .
訴訟代理人    蔡兆誠律師
              陳芳俞律師
              許惠峰律師
複代理人      饒桂綾律師
上列原告與被告砂堡潛艇堡有限公司、丁○○、盛邦國際潛艇堡
有限公司、乙○○、尼希米有限公司、丙○○間請求損害賠償等
事件，本院裁定如下：
    主  文
原告應於本裁定送達後五日內，補繳裁判費新臺幣伍萬壹仟伍佰
陸拾伍元。
    理  由
一、按提起民事訴訟，應依民事訴訟法第77條之1第2項、第77條
    之13規定，按訴訟標的起訴時之交易價額繳納裁判費，此為
    必備之程式；次按，以一訴主張數項標的者，其價額合併計
    算之。但所主張之數項標的互相競合或應為選擇者，其訴訟
    標的價額，應依其中價額最高者定之；非因財產權而起訴者
    ，徵收裁判費新臺幣3千元。民事訴訟法第77條之2第1項、
    第77條之14亦分別定有明文。又原告之訴，有民事訴訟法第
    249條第1項所列各款情形之一，依其情形可以補正，審判長
    應定期間命其補正，亦為同法條第1項所明定。
二、本件原告起訴雖據繳納裁判費新臺幣（下同）71,587元，惟
    查，本件訴之聲明第一項為不為一定行為之請求，原告未陳
    報其訴訟標的之價額，本院依民事訴訟法第77條之12之規定
    ，核定其訴訟標的價額為165萬元，又原告於民國97年10 月
    7日具狀擴張其第二項訴之聲明請求金額為4,229,400元，擴
    張其第三項訴之聲明請求金額為3,141,840元，擴張其第四
    項訴之聲明請求金額為3,262,680元．依前開規定，本件聲
    明第一至第四項之聲明之訴訟標的金額為12,283,920元，應
    徵第一審裁判費120,152元，另本件訴之聲明第五項為非財
    產權之請求，依民事訴訟法第77條之14之規定，應徵第一審
    裁判費3,000元，合計本件應徵第一審裁判費123,152元，原
    告前已繳納裁判費71,587元，尚欠51,565元（123,152- 71,
    587=51,565），茲依民事訴訟法第249條第1項但書之規定，
    限原告於收受本件裁定送達後5日內，向本院補繳上述不足
    額之裁判費。
三、依民事訴訟法第249條第1項但書，裁定如主文。
中    華    民    國    98    年    2     月    26    日
                  民事第三庭    法  官  黃書苑
以上正本係照原本作成
如不服本裁定關於核定訴訟標的價額部分，應於送達後10日內向
本院提出抗告狀，並繳納抗告費新臺幣1,000元；關於命補繳裁
判費部分，不得抗告。
中    華    民    國    98    年    2     月    26    日
                                書記官  蔡月女


司法院資訊處製作；財團法人民間司法改革基金會備份。
